【裁判字號】    94,交易,658
【裁判日期】    950324
【裁判案由】    業務過失傷害
【裁判全文】
臺灣臺北地方法院刑事判決             94年度交易字第658號
公  訴  人  臺灣臺北地方法院檢察署檢察官
被      告  乙○○
上列被告因業務過失傷害案件，經檢察官提起公訴（94年度偵字
第10093號），被告於準備程序為有罪之陳述，本院合議庭裁定
改用簡式審判程序，由受命法官獨任審理，判決如下：
    主      文
乙○○從事業務之人，因業務上之過失傷害人，處有期徒刑肆月
，如易科罰金以佰元折算壹日。
    事實及理由
一、乙○○原係受僱於皇閣國際家具有限公司擔任自用小貨車駕
    駛，負責載運貨物，為從事業務之人，於民國93年9月30日
    下午5時10分，駕駛車號7N-5503號自用小貨車，沿臺北市○
    ○街由東往西方向行駛，行經臺北市○○區○○街339號前
    ，本應注意車前狀況及兩車併行間隔，隨時採取必要安全措
    施，而依當時道路平坦無障礙、天候及視線良好，亦無不能
    注意情事，竟疏未注意，未保持行車安全間隔，貿然超越同
    方向由甲○○騎乘車號DSQ-437號輕型機車後座附載丙○○
    ，該自用小貨車之右側車身擦撞甲○○左肩，致甲○○人車
    倒地，受有左肘擦傷7公分×3公分、左肩擦傷6公分×5公分
    、左髖擦傷10公分×5公分、左膝與小腿擦傷1.5公分×1公
    分、14公分×7公分、2公分×2公分及左側第4、5肋骨骨折
    之傷害，丙○○亦受有左肘、左足多處擦挫傷之傷害。乙○
    ○於肇事後，在有偵查犯罪職權之機關或公務員發覺前，即
    向據報前來處理之臺北市政府警察局交通大隊警員吳明有坦
    承肇事自首，並接受裁判。
二、證據名稱：
  (一)被告乙○○之自白。
  (二)被害人甲○○、丙○○之指述。
  (三)馬偕紀念醫院甲種診斷證明書2紙。
  (四)道路交通事故現場圖、臺北市政府警察局中山分局交通分隊
    道路交通事故補充資料表、交通事故談話紀錄表、交通事故
    調查報告表(一)(二)、臺北市○○○○○道路交通事故肇事人自
    首情形紀錄表。
  (五)現場照片10幀。
  (六)臺北市政府交通局94年11月25日北市交五字第09434907800
    號函送臺北市車輛行車事故鑑定覆議委員會鑑定覆議意見書
    。
三、核被告所為，係犯刑法第284條第2項前段業務過失致傷罪。
    其一過失行為致被害人甲○○、丙○○受有傷害，犯二罪名
    ，為想像競合犯，應從一重依業務過失致傷罪處斷。被告於
    肇事後，在有偵查職權之公務員知悉其犯罪事實前，即向前
    來處理之警員坦承肇事並接受裁判，有臺北市○○○○○道
    路交通事故肇事人自首情形紀錄表在卷可按，核已符合刑法
    第62條前段所規定自首要件，應依該條規定減輕其刑。
四、被告雖於本院言詞辯論時以言詞聲請本院傳訊當時目擊警衛
    人員；另以被害人傷勢並未如診斷證明書所載，被害人所提
    賠償金額過高，聲請調閱被害人病歷資料。惟其自承不知該
    人姓名或聯絡方式，本院已無從調查，另上開診斷證明書已
    具體載明被害人所受傷害，係從事醫療業務之醫師於業務上
    反覆製作之證明文書，依刑事訴訟法第159條之4規定，本具
    有證據能力，被告空言指摘該診斷證明內容不實，要無可取
    。被告既坦承確有過失，復不爭執被害人指稱確因本件車禍
    受有傷害，是本件肇事因素已臻明確，無調查之必要，應依
    刑事訴訟法第163條之2規定，毋庸再行調查，併予敘明。
五、爰審酌被告之過失情節、肇事後即向員警自首坦承肇事及犯
    後坦承犯行，態度尚稱良好，惟迄未與被害人達成和解，賠
    償被害人損失等情狀，量處如主文所示之刑，併諭知易科罰
    金之折算標準，以資懲儆。
據上論斷，應依刑事訴訟法第273條之1第1項、第299條第1項前
段，刑法第284條第2項前段、第55條、第62條前段、第41條第1
項前段，罰金罰鍰提高標準條例第1條前段、第2條，判決如主文
。
本案經檢察官蕭斌志到庭執行職務
中    華    民    國    95    年    3     月    24    日
                  交通法庭  法  官  胡宏文
以上正本證明與原本無異。
如不服本判決，應於判決送達後10日內向本院提出上訴狀（應抄
附繕本）。告訴人或被害人如對於本判決不服者，應具備理由請
求檢察官上訴，其上訴期間之計算係以檢察官收受判決正本之日
期為準。
                            書記官  劉穗筠
中    華    民    國    95    年    3    月    27    日
附本案論罪科刑依據之法條：刑法第284條第2項
中華民國刑法第284條
(過失傷害罪)
因過失傷害人者，處 6 月以下有期徒刑、拘役或 500 元以下罰
金，致重傷者，處1年以下有期徒刑、拘役或500元以下罰金。
從事業務之人，因業務上之過失傷害人者，處 1 年以下有期徒刑
、拘役或1 千元以下罰金，致重傷者，處 3 年以下有期徒刑、
拘役或2千元以下罰金。


司法院資訊處製作；財團法人民間司法改革基金會備份。
